# 关于审计报告附注

提问人：wx_5d10dbe98fbe 时间：2019-06-24 22:43:57
陈版，您好！今天看到一份 IPO三年一期审计报告，其附注对营业收入营业成本只披露了主营业务收入、其他业务收入及相对应的成本，未按产品类别、分地区等进行披露。我认为披露太简单，经与会计师事务所探讨，对方居然问我提出的依据，我找了下相关的依据如：公开发行证券的公司信息披露编报规则第 15 号——财务报告的一般规定，看里面也没有找到我要求详细披露的要求，想请教下陈版：我应该给会计师事务所什么样的依据能支持我的要求？陈版，在坐等您的回复，谢谢！

回答人：chenyiwei
参考《企业会计准则第 35 号——分部报告》和《企业会计准则解释第 3 号》
第八条关于分部报告的披露要求。两者不一致的，以后发布的《企业会计准则解释第 3 号》第八条为准。